臺灣新北地方法院板橋簡易庭民事簡易判決
110年度板簡字第2319號
原      告  劉冠宏  
訴訟代理人  黃柏榮律師
被      告  褚美珠  
            陳勁宇  
            陳亭佑  
            陳怡廷  
上列當事人間請求侵權行為損害賠償事件，本院於中華民國111
年7月4日言詞辯論終結，判決如下：
    主      文
被告應於繼承陳鴻來之遺產範圍內連帶給付原告新臺幣貳拾叁萬
叁仟肆佰玖拾捌元，及被告褚美珠、被告陳勁宇、被告陳亭佑自
民國一一○年九月七日起；被告陳怡廷自民國一一○年九月二十八
日起，均至清償日止，按週年利率百分之五計算之利息。
原告其餘之訴駁回。
訴訟費用新臺幣叁仟陸佰肆拾元，其中新臺幣貳仟伍佰肆拾玖元
由被告於繼承陳鴻來之遺產範圍內連帶負擔，餘由原告負擔。
本判決第一項得假執行。
壹、程序方面：
　　本件被告經合法通知，無正當理由未於言詞辯論期日到場，
    核無民事訴訟法第 386條所列各款情形，爰依同法第433條
    之3職權由其一造辯論而為判決。
    事實及理由
貳、實體方面：
一、原告主張：被繼承人陳鴻來於民國109年11月14日18時34分
    許，駕駛車牌號碼000-0000號自用小客車（下稱A車），於
    新北市板橋區由四川路北往南直行。行經四川路、信義路口
    彎道時，因駕駛不慎之過失致撞擊在停等紅燈之原告（下稱
    系爭事故），致原告受有左手食指、中指掌骨折、右腿擦傷
    、長期左手食指、中指沾黏等傷害（下稱系爭傷害）。又被
    告等為被繼承人陳鴻來之繼承人且未辦理拋棄繼承，依法自
    應於繼承陳鴻來之遺產範圍內負連帶賠償責任，爰依民法18
    4條第1項前段、184條第2項、193條第1項、195條第1項、11
    48條之規定訴請被告等於繼承陳鴻來遺產範圍內連帶賠償原
    告所受損害，並聲明：被告應於繼承陳鴻來之遺產範圍連帶
    給付原告333,498元，及自起訴狀繕本送達翌日起至清償日
    止，按週年利率5％計算之利息。
二、被告則未於言詞辯論期日到場，亦未提出書狀作何聲明或陳
    述。
三、得心證之理由：
㈠、按因故意或過失，不法侵害他人之權利者，負損害賠償責任
    ；不法侵害他人之身體、健康、名譽、自由、信用、隱私、
    貞操，或不法侵害其他人格法益而情節重大者，被害人雖非
    財產上之損害，亦得請求賠償相當之金額，民法第184條第1
    項前段、第195條第1項前段分別定有明文。。復按遺產繼承
    人，除配偶外，依左列順序定之：…，二、父母…；繼承人對
    於被繼承人之債務，以因繼承所得遺產為限，負清償責任；
    繼承人對於被繼承人之債務，以因繼承所得遺產為限，負連
    帶責任，民法第1138條、第1148條第2項、第1153條第1項分
    別定有明文。查，被繼承人陳鴻來依法應負擔侵權行為損害
    賠償，而陳鴻來已於110年3月24日死亡，被告均為陳鴻來之
    繼承人，並未於法定期限內聲明拋棄繼承等情，有戶籍謄本
    及本院查詢表可稽（見本院卷第127頁），揆諸上開法條規
    定，被告等既為陳鴻來之法定繼承人，既未就陳鴻來之遺產
    聲明拋棄繼承，自應以繼承所得遺產為限負清償責任。
㈡、查，原告主張陳鴻來駕駛A車於上揭時地，因駕駛不慎之過失
    而生系爭事故，致生系爭損害之事實，業據原告提出道路交
    通事故當事人登記聯單、亞東紀念醫院及建馨診所診斷證明
    書、受傷照片等件為證（見本院卷第23至39頁），且有新北
    市政府警察局板橋分局110年8月9日新北警板交字第1103869
    586號函暨所附道路交事故調查卷宗為憑（見本院卷第59至1
    13頁），而被告於相當時期受合法之通知，於言詞辯論期日
    未到場，復未提出書狀爭執，本院審酌前揭證據資料，堪認
    原告之主張為真實，是依前開規定，原告請求被告就系爭事
    故負損害賠償責任，自屬有據，則本件應審究者厥為：被告
    應給付之賠償損害項目及數額為若干？分述如下：
  ⒈醫療費用3,101元部分：
    原告主張因受有系爭傷害而支出醫療費用3,101元，業據提
    出亞東紀念醫院診斷證明書及建馨診所診斷證明書暨醫療費
    用收據、受傷照片等件為證（見本院卷第25頁至第47頁），
    經核認無訛，原告此部分主張，應屬有據。
  ⒉交通費用37,365元部分：
　　本件原告主張其因系爭傷害需額外支出往返公司上下班支出
    交通費用37,365元乙節，業據其提出計程車收據及停車費用
    發票等件為證(見附民卷第43頁；第49至59頁)，經核認無訛
    ，原告此部分主張，應屬有據。
  ⒊薪資損失43,032元部分：
　　原告主張因受有系爭傷害於109年11月16日至11月20日、11
    月23日至11月27日休養、109年12月7日、110年1月25日治療
    、復健而無法工作，又原告每月薪資為107,600元，日薪3,5
    86元，前開請假共計12日，業據提出請假證明、服務證明書
    、薪資明細為證（見本院卷第61頁至67頁），參以醫師建議
    原告就系爭傷害修養2個月，有原告所提亞東紀念醫院診斷
    證明書可稽（見本院卷第25頁），是原告主張因系爭傷害而
    無法工作12日，未逾醫囑範圍，尚屬合理，是原告依此請求
    薪資損失43,032元（計算式：3,586元×12日＝43,032元)，核
    屬有據。
  ⒋精神慰撫金25萬元部分：
    按慰撫金之賠償，其核給之標準固與財產上損害之計算不同
    ，然非不可斟酌雙方身分資力與加害程度，及其他各種情形
    核定相當之數額。又民法第195條第1項雖規定不法侵害他人
    之身體、健康者，得請求賠償相當金額之非財產上之損害，
    惟所謂相當，除斟酌雙方身分資力外，尤應兼顧加害程度與
    其身體、健康影響是否重大以為斷（最高法院89年度台上字
    第1952號判決）。本院審酌原告因系爭事故致原告受有左手
    食指、中指掌骨折、右腿擦傷、長期左手食指、中指沾黏等
    傷害，原告手指所受傷害影響原告工作甚鉅，及原告為碩士
    畢業，目前為工程師，收入每月平均10,600元，名下有不動
    產，併考量兩造財產所得資料，兼衡兩造身分、家庭狀況、
    資力、加害程度等一切情狀，認原告得請求之精神慰撫金以
    150,000元為適當；至原告逾此範圍之請求，則屬過高。
  ⒌綜上，被告應給付原告之損害賠償額為233,498元(計算式：3
    ,101元＋37,365元＋43,032元＋150,000元=233,498元)，是原
    告依侵權行為法律關係請求被告給付233,498元，核屬有據
    ；至原告逾此範圍之請求，則屬無據。　　　　
四、末按給付無確定期限者，債務人於債權人得請求給付時，經
    其催告而未為給付，自受催告時起，負遲延責任。其經債權
    人起訴而送達訴狀，或依督促程序送達支付命令，或為其他
    相類之行為者，與催告有同一之效力；遲延之債務，以支付
    金錢為標的者，債權人得請求依法定利率計算之遲延利息；
    應付利息之債務，其利率未經約定，亦無法律可據者，週年
    利率為5％，民法第229條第2項、第233條第1項前段及第203
    條分別定有明文。查，原告所提民事起訴狀繕本於110年9月
    6日送達於褚美珠、陳勁宇、陳亭佑；於同年月7日寄存於被
    告陳怡廷戶籍地所在之警察機關，，有本院送達證書可稽（
    見本院卷第133頁至第139頁），依民事訴訟法第138條第2項
    ，於同年月27日對陳怡廷送達效力，依前揭說明，原告自得
    請求被告於繼承陳鴻來之遺產範圍連帶給付自該狀送達翌日
    ，即褚美珠、陳勁宇、陳亭佑等3人自110年9月7日起；陳怡
    廷自110年9月28日起，均至清償日止，按週年利率5％計算之
    利息。
五、綜上所述，原告依民法184條第1項前段、184條第2項、193
    條第1項、195條第1項、1148條之規定，請求被告應於繼承
    被繼承人陳鴻來之遺產範圍連帶給付233,498元，及褚美珠
    、陳勁宇、陳亭佑等3人自110年9月7日起；陳怡廷自110年9
    月28日起，均自110年9月7日起至清償日止，按週年利率5%
    計算之利息，為有理由，應予准許；至原告逾此範圍之請求
    ，為無理由，應予駁回。
六、本件原告勝訴部分，係就民事訴訟法第427條1項訴訟適用簡
    易程序所為被告敗訴之判決，爰依同法第 389條第1項第3款
    規定，職權宣告假執行。
七、訴訟費用負擔之依據：民事訴訟法第79條。本件訴訟費用額
    ，依後附計算書確定如主文所示金額。
中    華    民    國    111    年    7    月    22    日
                  臺灣新北地方法院板橋簡易庭
                              法  官  吳孟竹
  計    算    書
項        目        金    額（新臺幣）       
第一審裁判費            3,640元　
備        註     
其中2,549元由被告於繼承陳鴻來之遺產範圍連帶負擔，餘由原
告負擔。
以上正本係照原本作成。
如不服本判決，應於送達後20日內，向本院提出上訴狀並表明上
訴理由，如於本判決宣示後送達前提起上訴者，應於判決送達後
20日內補提上訴理由書（須附繕本）。
如委任律師提起上訴者，應一併繳納上訴審裁判費。
中    華    民    國    111    年    7    月    22    日
                               書記官  李庭君